臺灣高等法院刑事裁定
111年度聲字第3152號
聲  請  人  臺灣高等檢察署檢察官
受  刑  人  游阿昆




上列聲請人因受刑人數罪併罰有二裁判以上，聲請定其應執行之
刑（聲請案號：臺灣高等檢察署111年度執聲字第1484號），本
院裁定如下：
    主  文
游阿昆犯如附表所示各罪所處之刑，應執行有期徒刑拾伍年壹月
。
    理  由
一、聲請意旨略以：受刑人游阿昆因犯銀行法等數罪，先後判決
    確定如附表，應依刑法第53條、第51條第5款規定，定其應
    執行刑，爰依刑事訴訟法第477條第1項聲請裁定等語。
二、按裁判確定前犯數罪者，併合處罰之，但得易科罰金與不得
    易科罰金之罪，不在此限；前項但書情形，受刑人請求檢察
    官聲請定應執行刑者，依第51條規定定之；數罪併罰，有二
    裁判以上者，依第51條之規定，定其應執行之刑；數罪併罰
    ，分別宣告多數有期徒刑者，於各刑中之最長期以上，各刑
    合併之刑期以下，定其刑期，但不得逾30年，刑法第50條第
    1項但書第1款、第2項、第53條及第51條第5款分別定有明文
    。準此，合於數罪併罰之數罪，其中有得易科罰金之罪與不
    得易科罰金之罪，須經受刑人請求檢察官聲請，始得依刑法
    第51條第5款之規定定其應執行之刑。又數罪併罰中之一罪
    ，依刑法規定得易科罰金，若因與不得易科之他罪併合處罰
    結果，而不得易科罰金時，原可易科罰金部分所處之刑，自
    亦無庸為易科折算標準之記載，司法院釋字第144號解釋意
    旨亦可資參照。又刑事訴訟法第370條第2項、第3項，已針
    對第二審上訴案件之定應執行之刑，明定有不利益變更禁止
    原則之適用；而分屬不同案件之數罪併罰有應更定執行刑之
    情形，倘一裁判宣告數罪之刑，曾經定其執行刑，再與其他
    裁判宣告之刑定其執行刑時，在法理上亦應同受此原則之拘
    束。亦即，另定之執行刑，其裁量所定之刑期，不得較重於
    前定之執行刑加計後裁判宣告之刑之總和（最高法院103年
    度台抗字第674號、第707號裁定意旨參照）。另按數罪併罰
    之案件，其各罪判決均係宣告刑，並非執行刑，縱令各案中
    一部分犯罪之宣告刑在形式上已經執行，仍應依法聲請犯罪
    事實最後判決之法院裁定，然後再依所裁定之執行刑，換發
    指揮書併合執行，其前已執行之部分，僅應予扣除而不能認
    為已執行完畢，在所裁定之執行刑尚未執行完畢前，各案之
    宣告刑不發生執行完畢之問題（最高法院90年度台非字第34
    0號、95年度台非字第320號判決同此意旨）。
三、經查：本件受刑人因犯如附表所示各罪，分別經本院判處如
    附表所示之刑，均經確定在案，有如附表所示之判決、本院
    被告前案紀錄表存卷可佐。又附表編號1係得易科罰金之罪
    刑，附表編號2至5係不得易科罰金之罪刑，原依刑法第50條
    第1項但書之規定不得併合處罰，惟受刑人已具狀檢察官向
    法院聲請定其應執行刑，有「臺灣臺北地方檢察署依102年1
    月23日修正之刑法第50條調查受刑人是否聲請定應執行刑調
    查表」附卷可參，本院自應依刑法第50條第2項之規定，依
    同法第51條規定定其應執行刑。茲檢察官向最後事實審之本
    院聲請定其應執行之刑，本院審核認其聲請於法尚無不合，
    經審酌受刑人如附表各罪所示刑度之外部限制（總刑期為有
    期徒刑17年10月），附表編號2至5所示之罪，前經本院以10
    6年度金上重訴字第37號判決定應執行有期徒刑15年，嗣經
    最高法院109年度台上字第2923號判決上訴駁回確定；及受
    刑人所犯如附表編號2至3所示之罪均屬與銀行法相關犯罪、
    附表編號4至5所示之罪均屬與證券交易法相關犯罪，犯罪類
    型相似，此部分責任非難重複之程度亦較高，與其所犯各罪
    時間之間隔、侵害法益、個別罪質內容、犯罪情節，受刑人
    違反之嚴重性、所犯數罪為整體非難評價，並貫徹刑法量刑
    公平正義理念之內部限制及受刑人之意見（參本院查詢表）
    等因素，定其應執行之刑如主文所示。
四、至受刑人所犯附表編號1部分雖業於民國105年11月21日易科
    罰金執行完畢，有本院被告前案紀錄表在卷可稽，惟附表編
    號2至5之罪係在附表編號1所示之罪判決確定前所犯，合於
    數罪併罰要件，仍應合併定其應執行之刑，僅檢察官就已執
    行之附表編號1部分於換發執行指揮書時予以扣除。　
五、據上論斷，應依刑事訴訟法第477條第1項，刑法第53條、第
    51條第5款、第50條第1項但書、第2項，裁定如主文。
中　　華　　民　　國　　111 　年　　9 　　月　　27　　日
              　　刑事第十八庭  審判長法　官  何俏美
                                      法　官  黃紹紘
                                      法　官  陳海寧
以上正本證明與原本無異。      
如不服本裁定，應於收受送達後5日內向本院提出抗告狀。
                                      書記官  謝文傑
中　　華　　民　　國　　111 　年　　9 　　月　　27　　日
附表：
編號 罪名 宣告刑 犯罪日期 最後事實審  確定判決  備註     法院案號 判決日期 法院案號 確定日期  1 公司負責人，公司應收之股款，股東並未實際繳納，而以申請文件表明收足 有期徒刑2月 102年5月1日至102年5月23日 臺灣臺北地方法院105年度簡字第1157號 105年6月29日 臺灣臺北地方法院105年度簡字第1157號 105年7月19日  2 共同法人之行為負責人犯銀行法第125條第1項後段之非法經營收受存款業務 有期徒刑11年 自100年4月起至103年5月19日 臺灣高等法院106年度金上重訴字第37號 109年3月11日 最高法院109年度台上字第2923號 109年12月2日 編號2至5部分，前經臺灣高等法院106年度金上重訴字第37號判處應執行有期徒刑15年，嗣經最高法院109年度台上字第2923號判決上訴駁回確定 3 共同法人之行為負責人犯銀行法第125條第1項後段之非法經營收受存款業務 有期徒刑4年10月 103年5月20日至104年8月14日（除103年5月28日至103年9月26日以外，聲請書附表漏載，應予補充）      4 共同法人之行為負責人犯證券交易法第174條第2項第3款之非法募集有價證券 有期徒刑10月 101年2月至6月間      5 共同法人之行為負責人犯證券交易法第174條第2項第3款之非法募集有價證券 有期徒刑1年 102年11月至104年3月間